【裁判字號】    99,易,116
【裁判日期】    990329
【裁判案由】    竊盜
【裁判全文】
臺灣臺南地方法院刑事判決              98年度易字第1780號
公  訴  人  臺灣臺南地方法院檢察署檢察官
被      告  甲○○
上列被告因竊盜案件，經檢察官提起公訴（98年度偵字第17448
號），並追加起訴（98年度偵字第1290號、第17697號），被告
於準備程序期日就被追加起訴部分事實為有罪陳述，本院裁定進
行簡式審判程序，判決如下：
    主  文
甲○○竊盜，未遂，共二罪，均累犯，各處有期徒參月，如易科
罰金，均以新臺幣壹仟元折算壹日；又犯竊盜罪，累犯，處有期
徒刑伍月，如易科罰金，均以新臺幣壹仟元折算壹日。應執行有
期徒刑拾月，如易科罰金，以新臺幣壹仟元折算壹日。
    事實
一、甲○○曾於民國97年間因竊盜案件，經本院判處有期徒刑3
    月，甫於98年3月25日縮刑期滿執行完畢。仍不知警惕，意
    圖為自己不法之所有，於98年12月2日下午2時20分許，騎乘
    腳踏車，行經陳乙○○所有、位於臺南市○區○○○路路22
    巷43號住處時，見該址1樓大門未上鎖且無人在家，遂未經
    陳乙○○之同意，無故趁機進入乙○○上開住處內翻找財物
    。幸陳乙○○及時返家發現，經報警處理，始為警當場查獲
    而未遂。
二、甲○○於民國98年11月26日下午3時許，至臺南市○○號○段
    2號「威寶電信」門市，欲變賣手機時，見另一客戶丁○○
    隨手將手提袋放置在身旁坐椅且未拉上拉鍊，竟意圖為自己
    不法之所有，趁丁○○購買手機疏未注意之際，徒手竊取手
    提袋內之黑色皮夾(內有現金新臺幣【下同】為7600元、提
    款卡2張、信用卡1張、駕照1張等物)。得手後，將現金花用
    殆盡，將其餘物品隨手丟棄於不詳處所。嗣因丁○○發覺失
    竊後報警處理，經警方清查店內監視紀錄，始循線查獲上情
    。
三、甲○○意圖為自己不法之所有，於99年1月6日中午12時許，
    在張清華所經營、位於臺南市○○路○段33巷2號「樂來福彩
    券行」，趁張清華不注意之際，徒手竊取張清華所販售之「
    黃金傳奇刮刮樂」彩券6張，幸因張清華及時發現而未遂，
    經報警處理，始為警查悉上情。
四、案經陳乙○○、張清華分別訴由臺南市警察局第一分局、第
    六分局報告臺灣臺南地方法院檢察署檢察官偵查起訴。
    理  由
一、訊據被告甲○○對於犯罪事實一部分矢口否認，辯稱：我是
    到府連東路那邊，但是我並沒有要去偷的行為，我有踏進大
    門二步，但是我並沒有翻東西，我若有做我一定會承認，但
    是那一件我真的沒有云云。對於犯罪事實二、三部分則坦白
    承認。但查，被告於打開門進入被害人乙○○之住處後，確
    實翻動過一件置放於沙發上之棉被等情，業據被害人陳乙○○於警詢時指述甚詳。（見警卷南市警一刑偵1478號第5頁
    ）被告甲○○於偵查中檢察官訊之：究竟有沒有翻動人家的
    棉被？被告答：有。並向檢察官供稱係因為今天沒有借到錢
    ，且肚子餓了二天了，發現那裡的門沒有鎖才進去的。（見
    98 年度偵字第17448號卷第5頁）且於本院審理之初亦坦承
    確有進入陳乙○○住處行竊之犯行，嗣才否認該犯行。是以
    ，被告此部分犯行，既經其二次坦承，又據被害人陳乙○○
    在警詢時指證明確。其事後所辯顯係卸責之詞，不足採信。
    此外，又有現場照片附卷足資佐證。其此部分犯行，應可認
    定。另被告自白犯罪事實二、三部分，核與其在警詢及偵查
    中之自白情節相符，又有被害人丁○○、張清華於警詢時之
    指證筆錄與監視錄影翻拍照片及贓物認領保管單等附卷足資
    佐證。足認被告此部分自白與事實相符。本件被告三次犯行
    ，罪證明確，犯行均可認定。
二、核被告甲○○所為，事實一係犯刑法第306條第1項之無故侵
    入住宅罪與第320條3項、第1項之竊盜未遂罪、事實二係犯
    同法第320條第一項之竊盜罪、事實三係犯同法第320條第3
    項第1項之竊盜未遂罪。事實一、三部分，被告已著手於上
    開犯罪行為之實行而不遂，為未遂犯，依刑法第二十五條規
    定按既遂犯之刑度減輕之。所犯事實一之二罪，係一行為而
    觸犯二罪名，係想像競合犯，應重較重之竊盜未遂罪處斷。
    被告在不同時、地，以不同之手段行竊，顯係分別起意為之
    ，應分論併罰。又被告有如起訴書事實欄所載之前案及執行
    紀錄之事實，有卷附臺灣高等法院被告前案紀錄表1份可稽
    ，其於受徒刑之執行完畢後，5年以內故意再犯本件有期徒
    刑以上之罪，均為累犯，應均依刑法第47條第1項之規定加
    重其刑。並依刑法第71條第1項規定先加後減。爰審酌被告
    所竊取他人所有之現金，未返還被害人，但犯後坦承部分犯
    行，態度良好，然其前有多次竊盜、妨害自由等前科，素行
    不良，法治觀念不佳等一切情狀，爰分別量處如主文所示之
    刑，並定應執行刑如主文所示，及諭知如易科罰金之折算標
    準。
三、爰依刑事訴訟法第273條之1第1項、第299條第1項前段，刑
    法第306條第1項、第320條第1項、第3項、第25條、第55條
    、第47條第1項、第51條第5款，刑法施行法第1條之1，判決
    如主文。
本案經檢察官丙○○到庭執行職務。
中    華    民    國    99    年    3     月    29    日
                    刑事第七庭   法  官 朱中和
以上正本證明與原本無異。
如不服本判決應於收受本判決後10日內向本院提出上訴書狀，並
應敘述具體理由。其未敘述上訴理由者，應於上訴期間屆滿後20
日內向本院補提理由書狀（均須按他造當事人之人數附繕本）「
切勿逕送上級法院」。
                                 書記官 黃秋萍
中    華    民    國    99    年    3     月    29    日
附錄本案論罪科刑法條：
中華民國刑法第320條第1項
意圖為自己或第三人不法之所有，而竊取他人之動產者，為竊盜
罪，處5年以下有期徒刑、拘役或500元以下罰金。
中華民國刑法第321條第1項第3款
犯竊盜罪而有左列情形之一者，處六月以上五年以下有期徒刑：
三、攜帶兇器而犯之者。

司法院資訊處製作；財團法人民間司法改革基金會備份。
